臺灣高等法院刑事裁定                            九十一年度毒抗字第二七九號
    抗  告  人
    即  被  告  甲○○
右抗告人因違反毒品危害防制條例案件，不服臺灣桃園地方法院中華民國九十一年三
月七日第一審裁定（九十年度毒聲字第四六八號；偵查案號：臺灣桃園地方法院檢察
署九十年度毒偵字第四二九０號）提起抗告，本院裁定如左：
    主  文
抗告駁回。
    理  由
一、抗告意旨略以：原裁定昧於事實且任意推定犯罪事實，對於被告有利之證據漏而
    不審，殊難令被告甘服，爰提起抗告云云。
二、原裁定以：聲請意旨以被告甲○○前因施用第二級毒品安非他命案件，經觀察、
    勒戒後，認無繼續施用毒品之傾向，由臺灣桃園地方法院檢察署檢察官於民國八
    十七年九月七日，以八十七年度偵字第一二三三七號不起訴處分確定後，復因施
    用第二級毒品安非他命案件，經觀察、勒戒後，認有繼續施用毒品之傾向，先送
    強制戒治，並由臺灣桃園地方法院檢察署檢察官提起公訴，嗣於八十九年九月三
    十日，經臺灣桃園地方法院中壢簡易庭以八十九年度壢簡字第一０一五號判處有
    期徒刑六月確定。被告復於九十年八月二十五日十四時十五分許回溯前九十六小
    時止內某一時點，在不詳地點，施用第二級毒品安非他命，為警於九十年八月二
    十五日，在台北縣樹林市○○街二一一巷七弄三十八號查獲之事實，以被告三犯
    毒品危害防制條例第十條第二項之施用第二級毒品罪，依同條例第二十條第三項
    但書之規定，聲請裁定令入戒治處所施以強制戒治。原審以被告雖否認有施用安
    非他命之犯行，惟被告於九十年八月二十五日為警查獲而於同日十四時十五分許
    所採集尿液，經送鑑驗，係呈安非他命陽性反應乙節，有台北市立療養院煙毒尿
    液檢驗報告書、台灣尖端生技醫藥股份有限公司濫用藥物檢驗中心濫用藥物檢驗
    報告各一紙附卷足憑。而安非他命經施用後約百分之七十於二十四小時內自尿中
    排出，約百分之九十於九十六小時內自尿中排出，因此尿液中可檢測出安非他命
    陽性反應，其最長之時間不會超過九十六小時，此有行政院衛生署藥物食品檢驗
    局八十一年二月八日（八一）藥檢壹字第００一一五六號函（影本）在卷足稽，
    堪認被告確有於採尿時間（九十年八月二十五日十四時十五分許）回溯前九十六
    小時止內之某時點，在不詳地點，施用第二級毒品安非他命之事實，被告施用毒
    品之犯行堪予認定。因認檢察官之聲請，為有理由。而依毒品危害防制條例第二
    十條第三項但書，裁定抗告人令入戒治處所施以強制戒治。
三、原裁定經核於法並無不合，抗告人以原裁定昧於事實且任意推定犯罪事實，對於
    被告有利之證據漏而不審云云，空泛指摘原裁定違誤，為無理由，應予駁回。
四、據上論斷，應依刑事訴訟法第四百十二條，裁定如主文。
中      華      民      國    九十一    年      五      月    二十七    日
                              臺灣高等法院刑事第三庭
                                  審判長法  官  張  連  財
                                        法  官  張  傳  栗
                                        法  官  李  英  勇
右正本證明與原本無異。
不得再抗告。
                                        書記官  倪  淑  芳
中      華      民      國      九十一   年     五    月      二十九    日
